臺灣新北地方法院民事判決　　　　　　 110年度訴字第1713號
原　　　告　育翎空調有限公司

法定代理人　鄭輝男　
訴訟代理人　王仲軒律師
被　　　告　夏克設計工程有限公司


兼法定代理人黃毓文　
 
上列當事人間請求給付報酬等事件，經本院於民國110年10月4日
言詞辯論終結，判決如下：
    主  文
被告應給付原告新臺幣29萬2,000元，及自民國110年6月19日起
至清償日止，按年息5%計算之利息。
原告其餘之訴駁回。
訴訟費用由被告負擔54/100，餘由原告負擔。
本判決第1項得假執行；倘被告以新臺幣29萬2,000元為原告預供
擔保，得免為假執行。
原告其餘假執行之聲請駁回。
    事實及理由
一、原告主張：
  ㈠被告等前委託原告完成台北市○○區○○路00號5樓（下稱
    基河案）及台北市○○區○○○路0段00號6樓之3（下稱南
    京東路案）等工程，並由兩造於民國109年10月29日共同簽
    署保證書（下稱系爭契約）。並於系爭契約第1、2項約定：
    被告應於南京東路案驗收10日內給付基河案尾款新臺幣（下
    同）6萬4,000元及南京東路案完工款5萬元、驗收款3萬4,00
    0元，合計共14萬8,000元匯入原告指定帳戶。第3項約定：
    被告若未完成結案者，同意按日給付相當於未付款項2%計算
    之懲罰性違約金予原告。第4條約定：被告保證遵守上開條
    款，換取原告願意施作南京東路案之勞務，若被告未履行者
    ，願賠償原告未來一切損失（包含但不限於聘請律師提出刑
    事詐欺或民事請求返還報酬之委任費用、訴訟費用及規費等
    。）。
  ㈡原告已於109年11月20日完成南京東路案驗收，被告至遲應
    於109年11月30日給付原告14萬8,000元，然經原告屢催，均
    未獲被告清償，不得已提起本訴，本於系爭契約第2條約定
    請求被告給付14萬8,000元。本於系爭契約第3條約定請求被
    告給付自109年12月1日起至110年3月19日止（共109日），
    以14萬8,000元計，按2%計算違約金，共32萬2,640元。本於
    系爭契約第4項約定請求被告給付原告委任律師報酬7萬元，
    合計共54萬640元。
  ㈢併為聲明：被告應給付原告54萬640元，及自起訴狀繕本送
    達翌日（即110年6月19日）起至清償日止，按年息5%計算之
    利息；原告願供擔保請准宣告假執行。
二、被告抗辯：
  ㈠系爭契約確為被告共同簽署，被告也確實有承諾於南京東路
    案工程驗收後10日內給付原告14萬8,000元。本件是因為被
    告後續週轉有困難，才未如期給付。當初簽署系爭契約的原
    因是因為原告承諾其他後續工程會處理好，但原告對所承包
    其他工程後續瑕疵，以被告未給付原告系爭14萬8,000元為
    由，不予理會，造成被告無法向其他工程業主取得款項，並
    非被告故意賴帳。
  ㈡原告因被告未給付系爭14萬8,000元至被告臉書亂留言，造
    成被告生意受損，被告確實因手頭較緊，尚未給付系爭14萬
    8,000元，但願意與原告洽談和解事宜。另認本件原告請求
    被告賠償違約金32萬2,640元應過高，並不合理。
  ㈢併為答辯聲明：原告之訴駁回。
三、兩造不爭執之項：
  ㈠原告提出系爭契約（詳本院卷第15、16頁）、兩造LINE對話
    紀錄（詳本院卷第17至21頁）、委任契約（詳本院卷第23頁
    ）形式均為真正。
  ㈡系爭契約內容略以：
    第1項：被告應於原告完成南京東路案工程並經驗收後10日
           內完成結案。
    第2項：被告於南京東路案驗收10日內，應將基河案尾款6萬
           4,000元及南京東路案完工款5萬元、驗收款3萬4,000
           元，共計14萬8,000元匯入原告指定帳戶。
    第3項：被告若未完成結案者，同意按日給付相當於未付款
           項2%計算之懲罰性違約金予原告，直至清償日止。
    第4條：被告保證遵守上開條款，換取原告願意施作南京東
           路案之勞務，若被告未履行者，願賠償原告未來一切
           損失（包含但不限於聘請律師提出刑事詐欺或民事
           請求返還報酬之委任費用、訴訟費用及規費等。）
           。
  ㈢南京東路案工程於109年11月20日完成驗收。
四、原告主張：原告已於109年11月20日完成南京東路案驗收，
    依系爭契約第2條約定被告至遲應於109年11月30日給付原告
    14萬8,000元，經原告屢催，迄未獲被告清償。原告因被告
    未依約履行系爭契約，為對被告提起本件民事求償，委請再
    律師起訴，計支出委任報酬7萬元等情，業據提出與其所述
    相符之系爭契約、兩造LINE對話紀錄、委任契約為佐，且為
    被告所未爭執，可信屬實。故而，原告本於系爭契約第2條
    約定請求被告給付14萬8,000元工程款；本於系爭契約第4條
    約定請求被告給付7萬元律師報酬，合計共21萬8,000元，於
    法自屬有據。
五、按其約定之違約金過高者，得由法院依職權予以酌減。契約
    當事人約定之違約金是否過高，應依一般客觀之事實、社會
    經濟狀況、當事人實際上所受損害及債務人如能如期履行債
    務時，債權人可享受之一切利益為衡量標準。而債務已為一
    部履行者，法院亦得比照債權人所受利益，減少其數額。是
    當事人所受之一切消極損害(即可享受之預期利益)及積極損
    害，均應加以審酌（最高法院84年度台上字第978號裁判意
    旨參照）。又約定之違約金額過高者，法院得減至相當之數
    額，同法第252條亦有明文，不問其作用為懲罰性抑為損害
    賠償之預定，均有其適用（最高法院70年度台上字第3796號
    裁判意旨參照）。查本件被告未依約於109年11月30日前給
    付原告14萬8,000元一節，已如前述，可認屬實。是原告主
    張：本件被告應自109年12月1日起至清償日止，依系爭契約
    第3條約定對原告負違約賠償之責等語，尚屬有據。然經本
    院審酌系爭契約第3條屬懲罰性性質違約金約定（以每日2%
    計算結果，折計達年息730%。），非損害賠償總額預定性質
    違約金（此參系爭契約第4條可明，即原告除懲罰性違約金
    外，如受有其他損害尚得請求被告賠償。），參酌本件被告
    未如期履行，按一般客觀事實，原告通常係受有利息損害；
    及本件原告請求給付金額，均已另加計自起訴狀繕本送達翌
    日起（即110年6月19日）至清償日止，按年息5%計算法定遲
    延利息等情，認本件原告依系爭契約第3條約定請求被告給
    付32萬2,640元違約金，尚屬過巨，爰由本院依民法第252條
    酌減至7萬4,000元。
六、綜上所述，原告本於系爭契約關係提起本訴，請求被告應給
    付原告29萬2,000元（21萬8,000元+7萬4,000元=29萬2,000
    元），及自110年6月19日起至清償日止，按年息5%計算之法
    定遲延利息，為有理由，應予准許；逾此部分之請求，則屬
    無據，應予駁回。
七、原告陳明願供擔保請准宣告假執行，經核原告勝訴部分，所
    命給付金額未逾50萬元，爰依職權宣告之；併依職權酌定相
    當擔保金額，准被告預供擔保後，得免為假執行。至原告敗
    訴部分，其假執行聲請已失依據，應併駁回。
八、兩造其餘主張及攻擊防禦方法，與本件判決結果無涉，爰不
    逐一論列說明。
結論：原告之訴為一部有理由、一部無理由，依民事訴訟法第79
條、第389條、第392條，判決如主文。
中    華    民    國   110    年    10    月    28    日
 
                  民事第六庭    法  官  黃信滿                                                                                            
以上正本係照原本作成
如對本判決上訴，須於判決送達後20日內向本院提出上訴狀。如
委任律師提起上訴者，應一併繳納上訴審裁判費。 
中    華    民    國   110    年    10    月    28    日
                                書記官  黃曉妏